臺灣高雄地方法院刑事判決　　　　　　　　　　　　九十一年度交訴字第二六二號
　　公　訴　人　臺灣高雄地方法院檢察署檢察官
　　被　　　告　甲○○
右列被告因公共危險等案件，經檢察官提起公訴 (九十一年度偵字第一四七五三號）
，本院判決如左：
    主  文
甲○○服用酒類，不能安全駕駛動力交通工具而駕駛，處有期徒刑月；又駕駛動力
交通工具肇事，致人於傷而逃逸，處有期徒刑柒月。應執行有期徒刑玖月。緩刑年
，並於緩刑期內付保護管束。
    事  實
一、甲○○前於八十五年間曾犯竊盜罪，經本院於八十五年八月五日以八十五年度易
    字第三八三四號判決判處有期徒刑二月，緩刑二年確定，緩刑期滿未經撤銷緩刑
    ，所受刑之宣告失其效力。但甲○○仍不思警惕。甲○○明知酒後駕駛動力交通
    工具容易肇事，即飲酒過量致不能安全駕駛時即不能駕駛動力交通工具，仍於九
    十一年七月八日晚上八時許，在高雄市○○路、民族路口附近，與友人聚餐席間
    暢飲約六杯葡萄酒，已超逾法定安全標準（即酒後吐氣所含酒精成份，不得超過
    每公升零點二五毫克），已經不能安全駕駛，甲○○仍執意駕駛車號ＳＶ－一五
    ０六號自用小客車上路行駛。沿高雄市三民區○○○路由北往南方向行駛，於同
    日約二十一時四十五分許，行經該路四九一號前，甲○○因酒醉注意力渙散，乃
    不慎撞及當時停放於路旁停車格內，無人在內之車號Ｊ八－六三五八號自用小客
    車（車主鄧淑瑩）及車號ＹＴ－二九九號營業小客車（個人車行施仲華所有）。
    詎甲○○為圖卸責。未停車處理逕自加速倉惶駛離。在慌亂中又疏未注意車前狀
    況，旋在該民族一路慢車道上自後追撞由曹景昌所騎乘，同向行駛在前之車號Ｌ
    ＤＣ－二六一號重型機車，致曹景昌人車倒地，受有右撓骨遠端骨折之傷害（過
    失傷害部分已據告訴，但未經公訴人起訴論告）。甲○○明知已經肇事致人於傷
    ，竟未下車護救，心存僥倖迅即駕車逃逸駛離現場。於行至民族一路、明誠路口
    擬右轉明誠路時，又不慎擦撞由蔡肖咨所駕駛沿明誠路由西向東方向行駛，當時
    因紅燈停車之車號ＺＨ－五七八五號自小客車（蔡肖咨未受傷）。甲○○接連衝
    撞汽、機車肇事仍未停車，繼續行駛至三民區○○路一四五號前始經前往圍捕之
    警車攔截查獲，經執行酒精濃度測試結果，其呼氣所含酒精成份每公升零點九四
    毫克（ＭＧ／Ｌ），已達不能安全駕駛動力交通工具而偵悉上情。
二、案經高雄市政府警察局三民第二分局移送臺灣高雄地方法院檢察署檢察官偵查起
    訴。
    理  由
一、訊據被告甲○○對右揭酒醉不能安全駕駛，仍駕駛車號ＳＶ－一五０六號自小客
    車，並接連衝撞汽、機車多部，致使其中機車駕駛人曹景昌受傷，但甲○○肇事
    後未停車護救傷患，反而駕車逃逸等事實俱自白不諱，核與受害車主即汽車駕駛
    人施仲華、鄧淑瑩、蔡肖咨（以上三人均未受傷）及機車駕駛人曹景昌警訊中指
    證諸情節悉相符。其中：(一)被告酒醉駕車觸犯違背安全駕駛罪名部分，其酒後呼
    氣所含酒精成份達每公升０．九四毫克，違逾法定０．二五毫克之標準甚鉅，復
    有酒精濃度測試表、測試觀察紀錄表及舉發違反道路交通管理事件通知單（告發
    被告酒醉駕車、肇事逃逸）各乙件附警卷佐參，事證已經明確；另查(二)被告肇事
    致人於傷而逃逸之犯行，亦經被害人曹景昌提出高雄榮民總醫院診斷證明書乙紙
    在卷，並據承辦員警掣發道路交通車故調查報告表乙件、談話紀錄表五份及現場
    採證照片十八幀附卷足參，事證同堪肯認。綜上本件事證均已明確，被告上開犯
    行均堪認定。
二、核被告甲○○所為，分係觸犯刑法第一百八十五條之三之違反安全駕駛罪及第一
    百八十五條之四肇事逃逸罪等公共危險罪名犯罪。被告所犯上開二罪間，犯意各
    別、行為殊異、犯罪構成要件亦不相同，應依數罪分論併罰。至於被告因駕駛疏
    失而撞及被害人曹景昌成傷部分，雖另合致於刑法第二百八十四條第一項過失傷
    害罪犯罪構成要件，但未經公訴人起訴論告，經核此部分亦與公訴部分非屬實質
    上或裁判上一罪關係，本院就此未經起訴部分自不能併予審判，附予明。另查
    被告汽車駕駛人因酒醉肇事致人於傷，固該當於道路交通管理處罰條例第八十六
    條第一項法定加重要件，但查該加重事由僅在被告所觸犯之過失傷害罪嫌部分始
    有適用，對於本件公訴範圍即被告所犯之刑法第一百八十五條之三、第一百八十
    五條之四等犯罪部分，並無適用上述加重事由，公訴人引據上述道路交通管理處
    罰條例第八十六條第一項規定請求加重其刑，尚非適法併予指明。
三、爰審酌被告甲○○之品行（前於八十五年間曾有竊盜前科經法院判處有期徒刑二
    月，緩刑二年，除此尚無其他犯罪紀錄）、人格、經歷，被告意圖逃避心存僥倖
    之犯罪動機，又被告酒醉駕車接續衝撞汽、機車，對公眾往來之交通安全造成重
    大危害等，惟念在被告事後能負起責任，全數理賠獲取全體被害人之宥恕，有和
    解書四份在卷足按，犯罪所生損害已經控制及被告坦承犯行態度良好等一切情狀
    ，爰就所犯各量處如主文所示之刑，並定應執行刑有期徒刑九月。又查被告甲○
    ○前於八十五年間雖因犯竊盜罪，經本院八十五年度易字第三八三四號判決判處
    有期徒刑二月，緩刑二年確定，但已經緩刑期滿未經撤銷緩刑，依法前案刑之宣
    告失其效力，此有被告之全國刑案資料查註紀錄表在卷可稽。被告此次因衝動失
    慮致罹刑章，犯後坦承犯行且積極和解獲取被害人宥恕，經此偵、審、科刑程序
    ，當知警惕信無再犯之虞。又被告有正當職業，此次為求和解向親友及銀行告貸
    ，積債數十萬元，此經被告陳明在卷，本院認依其職業、信用等情狀，認本件所
    宣告之刑以暫不執行為適當，併予宣告緩刑三年，以勵自新。另查，酒醉駕車容
    易肇事，早經政府相關機關三令五申強力取締，被告仍於酒醉後執意駕車行駛，
    可見其忽視法紀；尤以被告心存僥倖肇事圖逃，終致一錯再錯，益徵其缺乏坦然
    面對過錯之勇氣，本院認被告有交予專職之保護官署保護管束，以加強其守法守
    紀精神之必要，爰併宣告被告應於緩刑期間交付保護管束，以觀後效。
據上論斷，依刑事訴訟法第二百九十九條第一項前段，刑法第一百八十五條之三、第
一百八十五條之四、第五十條、第五十一條第五款前段、第七十四條第二款、第九十
三條第一項，判決如主文。
本案經檢察官陳登燦到庭執行職務。
中    華    民    國    九十一    年      十二      月      二十        日
                              臺灣高雄地方法院交通法庭
                                  法  官  朱  盈  吉
右正本證明與原本無異。
如不服本判決，應於判決送達後十日內，向本院提出上訴狀。
                                  書記官  吳  金  霞
中    華    民    國    九十一    年      十二      月      二十四      日
